【裁判字號】    90,訴,431
【裁判日期】    900430
【裁判案由】    毒品危害防制條例
【裁判全文】
臺灣台中地方法院刑事判決                            九十年度訴字第四三一號
    公  訴  人  台灣台中地方法院檢察署檢察官
    被      告  甲○○
右列被告因毒品危害防制條例案件，經檢察官聲請以簡易判決處刑（八十九年度毒偵
字第七三八七號），經本院改依通常程序判決如左：
    主      文
甲○○施用第一級毒品，處有期徒刑柒月；又施用第二級毒品，處有期徒刑肆月，扣
案之安非他命壹包（含袋重零點公克）沒收銷燬之、吸食器壹組、藥鏟貳支及空塑
膠袋拾伍個，沒收；應執行有期徒刑拾月，扣案之安非他命壹包（含袋重零點公克
）沒收銷燬之、吸食器壹組、藥鏟貳支及空塑膠袋拾伍個，沒收。
    事      實
一、甲○○曾於民國八十九年八月間因施用毒品案件，經依本院八十九年度毒聲字第
    四八四三號裁定送觀察、勒戒後，認無繼續施用毒品之傾向，經臺灣台中地方法
    院檢察署檢察官於八十九年八月二十八日，以八十九年度毒偵字第五三五八號、
    第五六九七號為不起訴處分確定。詎甲○○仍不知悔改，復於八十九年十一月十
    四日上午十時許，在其台中縣大里市○○路七號住處，以將安非他命置於玻璃球
    吸食器內用火燒烤成煙吸食之方式，施用第二級毒品安非他命一次；又另行起意
    ，於八十九年十一月十五日晚上八時三十分許之前一日內某時，在不詳處所，施
    用第一級毒品海洛因一次。嗣於八十九年十一月十五日晚上八時三十分許，在其
    台中縣大里市○○路七號住處前為警查獲，並扣得第二級毒品安非他命一包（含
    袋重Ｏ．三公克），及甲○○所有供施用毒品之器具吸食器一組、藥鏟二支及空
    塑膠袋十五個。甲○○經依本院八十九年度毒聲字第六八Ｏ五號裁定送臺灣台中
    看守所附設勒戒所觀察、勒戒後，認有繼續施用毒品之傾向。
二、案經台中縣警察局霧峰分局報請臺灣台中地方法院檢察署檢察官偵查後聲請以簡
    易判決處刑，經本院改依通常程序審判。
    理      由
一、訊據被告甲○○對於施用第二級毒品安非他命之犯行坦承不諱，惟矢口否認有何
    施用第一級毒品海洛因之犯行，辯稱：其並未施用海洛因云云。然查：被告於被
    查獲後，經臺灣台中看守所採取其尿液送請鑑定，分別有鴉片類陽性反應（海洛
    因之代謝物）及安非他命之陽性反應，此有長昕生活事業股份有限公司新東分公
    司之驗濫用藥物尿液檢驗報告一份附於偵查卷可稽，足見被告確於被查獲之八十
    九年十一月十五日晚上八時三十分許之前一日內某時，施用第一級毒品海洛因一
    次。而被告施用第二級毒品安非他命之事實，復有扣案之安非他命一包（含袋重
    Ｏ．三公克、吸食器一組、藥鏟二支及空塑膠袋十五個可資佐證。查被告曾於八
    十九年八月間因施用毒品案件，經依本院八十九年度毒聲字第四八四三號裁定送
    觀察、勒戒後，認無繼續施用毒品之傾向，經臺灣台中地方法院檢察署檢察官於
    八十九年八月二十八日，以八十九年度毒偵字第五三五八號、第五六九七號為不
    起訴處分確定，其於五年內再犯本件施用毒品罪，經依本院八十九年度毒聲字第
    六八Ｏ五號裁定送觀察、勒戒後，認有繼續施用毒品傾向，有上開不起訴處分書
    一份、臺灣台中看守所八十九年十一月二十九日中所正總字第二三八九號函附
    有無繼續施用毒品傾向證明書一份附於偵查卷可按。事證明確，被告施用毒品之
    犯行洵堪認定。
二、核被告所為，係犯毒品危害防制條例第十條第一項之施用第一級毒品罪、同法條
    第二項之施用第二級毒品罪。被告持有第一級毒品及第二級毒品之低度行為，分
    別為其施用第一級毒品及第二級毒品之高度行為所吸收，不另論罪。所犯上開二
    罪間，犯意各別，犯罪構成要件互殊，應予分論併罰。爰審酌被告犯罪之動機、
    目的、手段、其品性及智識程度、犯罪所生之危害及其犯罪後之態度等一切情狀
    ，量處如主文所示之刑，並定其應執行之刑。扣案之安非他命一包（含袋重Ｏ．
    三公克）係查獲之毒品，不問屬於犯人與否，應依毒品危害防制條例第十八條第
    一項前段之規定宣告沒收銷燬之；另吸食器一組、藥鏟二支及空塑膠袋十五個，
    係被告所有供施用安非他命所用之物，業據被告於本院審理時供述明確，爰依刑
    法第三十八條第一項第二款規定諭知沒收。
據上論斷，應依刑事訴訟法第二百九十九條第一項前段、毒品危害防制條例第二十條
第三項前段、第十條第一項、第二項、第十八條第一項前段、刑法第十一條前段、第
五十一條第五款、第三十八條第一項第二款，判決如主文。
中      華      民      國      九十      年      四    月      三十    日
                                    臺灣台中地方法院刑事第七庭
                  法  官  簡源希
如不服本判決，應於判決送達後十日內向本院提出上訴狀，上訴於臺灣高等法院臺中
分院( 須附繕本 )。
                                        書記官
中    華    民    國      九十      年             五      月     一    日
附錄論罪科刑法條：
毒品危害防制條例第十條：施用第一級毒品者，處六月以上五年以下有期徒刑。
                        施用第二級毒品者，處三年以下有期徒刑。


司法院資訊處製作；財團法人民間司法改革基金會備份。
